【裁判字號】    97,簡上,142
【裁判日期】    970520
【裁判案由】    傷害
【裁判全文】
臺灣臺北地方法院刑事判決             97年度簡上字第142號
上  訴  人  臺灣臺北地方法院檢察署檢察官
被      告  甲○○
                      號
上列上訴人因被告傷害案件，不服本院九十七年度簡字第六七九
號，中華民國九十七年二月二十九日第一審簡易判決（起訴案號
：臺灣臺北地方法院檢察署九十七年度偵字第五三五號），提起
上訴，本院管轄之第二審合議庭適用第一審通常程序判決如下︰
    主  文
原判決撤銷。
甲○○傷害人之身體，處拘役貳拾日，如易科罰金，以新臺幣壹
仟元折算壹日。
    事  實
一、甲○○於民國九十六年十一月二十二日下午三時三十分許，
    在臺北市松山區○○○路五號臺北體育場施工工地內，因工
    地用電電壓單位問題與乙○○發生爭執，竟基於傷害他人身
    體之犯意，徒手揮拳毆打乙○○左臉下顎，復撿拾工地現場
    之磚塊、石頭朝乙○○身體丟擲，致使乙○○受有右手肘及
    背部挫外傷、上嘴唇紅腫等傷害。
二、案經乙○○訴由臺北市政府警察局松山分局報請臺灣臺北地
    方法院檢察署檢察官偵查起訴，經本院認為宜以簡易判決處
    刑，改以簡易判決處刑。
    理  由
一、訊據被告甲○○矢口否認有何傷害犯行，辯稱伊係臺北體育
    場上游承包商潤弘精密工程事業股份有限公司員工，告訴人
    乙○○則係下游小包之臨時工，告訴人於施工現場飲酒，伊
    趨前制止，二人因而發生口角隨後抱在一起扭打，伊並未拿
    石頭或磚頭丟擲告訴人，告訴人所受傷勢並非伊造成云云。
    惟查，上揭事實業據告訴人於本院審理中結證稱伊於九十六
    年十一月二十二日下午三時三十分許，在臺北體育場施工現
    場，因遭被告誣指使用三百八十伏特高壓電而與被告發生爭
    執，被告先揮拳毆打伊左臉下額，隨即撿起工地現場地上之
    磚塊、石頭朝伊身體丟擲六、七次，其中一顆砸到伊右手手
    肘，另一顆砸中伊背部，被告攻擊伊之時間相當短暫，前後
    不到一分鐘，伊並無時間反擊，遑論與被告互毆等語綦詳（
    見本院卷第十八頁），且查，告訴人遭受被告傷害後，隨即
    於同日前往財團法人基督復臨安息日會臺安醫院（下稱臺安
    醫院）急診，經醫師診斷確實受有右手肘及背部挫外傷、上
    嘴唇紅腫等傷害，有臺安醫院九十六年十一月二十二日診斷
    證明書附卷足憑（見九十七年度偵字第五三五號卷第十一頁
    ），另有告訴人所提傷勢照片附卷足稽（見本院卷第二十三
    頁），參以告訴人與被告素無仇怨，復受具結刑責之擔保，
    且其指訴被告攻擊伊之過程及受傷部位，核與上揭診斷證明
    書及傷勢照片均屬一致，顯見告訴人所為指述，並非虛妄，
    具有相當可信度。被告雖辯稱當日伊與告訴人抱在一起扭打
    ，伊並未拿石頭或磚頭丟擲告訴人云云，惟查，依卷附診斷
    證明書（見九十七年度偵字第五三五號卷第十一頁）及傷勢
    照片（見本卷第二三頁）顯示，告訴人之右手肘及背部所受
    傷勢均係挫外傷，要無可能係被告所稱雙方抱在一起拉扯所
    造成，應以告訴人所指遭被告以丟擲石頭或磚頭等堅硬物體
    較為可能，況被告於偵查中坦承曾以土塊等物體丟擲告訴人
    等情屬實（見九十七年度偵字第五三五號卷第三一頁），綜
    上堪認，被告上開辯解，顯係事後推諉卸責之詞，未足採信
    。另告訴人雖提出國立臺灣大學醫學院附設醫院（下稱臺大
    醫院）九十七年一月十四日診斷證明書（見九十七年度偵字
    第五三五號卷第二五頁），指稱其所受背部挫傷、合併腰椎
    第三、四節神經壓迫等傷害亦係被告所造成云云，然經被告
    否認，且告訴人自陳係於九十六年十二月三日、十七日、九
    十七年一月十四日始因上揭傷勢前往臺大醫院就診（見本院
    卷第十八頁反面），與被告於九十六年十一月二十二日所為
    傷害行為已相隔十日，要難認定該部分傷勢與被告所為傷害
    行為有相當因果關係，復未經檢察官起訴，是告訴人就該部
    分所為指訴，實難採信。綜上所述，本件事證明確，被告傷
    害犯行，堪以認定，應依法論科。
二、核被告所為，係犯刑法第二百七十七條第一項之傷害罪。原
    審以被告事證明確，予以論罪科刑，固非無見；惟查，本件
    告訴人所受傷勢係遭被告揮拳毆打臉部並朝身體丟擲磚塊、
    石頭所造成，原審認定該傷勢係雙方互毆所造成，實屬誤會
    ，又告訴人所受傷勢不輕，被告事後並無坦承犯行，且未與
    告訴人達成和解，原審僅量處被告拘役十日，亦欠妥適，再
    者，本件被告自始未自白犯罪（見九十七年度偵字第五三五
    號卷第三一頁、本院卷第十九頁），經臺灣臺北地方法院檢
    察署檢察官偵查起訴，由本院以九十七年度易字第五三九號
    案件受理，原審未經傳訊被告，即逕改以簡易判決處刑，核
    與刑事訴訟法第四百四十九條第二項所定「前項案件檢察官
    依通常程序起訴，經被告自白犯罪，法院認為宜以簡易判決
    處刑者，得不經通常審判程序，逕以簡易判決處刑。」之要
    件不符，有違被告訴訟上利益之保護，其訴訟程序應屬違背
    法令，檢察官以「原審誤認告訴人傷勢係互毆所造成，且認
    定傷勢輕微，要與事實有違」之理由提起上訴，為有理由，
    且經本院認有刑事訴訟法第四百五十一條之一第四項但書第
    一款之情形，自應由本院加以撤銷，並改依第一審通常程序
    審理。爰審酌被告因細故與告訴人發生爭執，竟徒手揮拳毆
    打告訴人，並以工地現場之磚塊、石頭丟擲告訴人身體，致
    使告訴人受有右手肘及背部挫外傷、上嘴唇紅腫等傷害，事
    後否認犯行，態度不佳，及其品行、生活狀況、智識程度等
    一切情狀，量處如主文所示之刑，並諭知易科罰金之折算標
    準。
據上論斷，應依刑事訴訟法第四百五十二條、第四百五十五條之
一第一項、第三項、第三百六十九條第一項前段、第三百六十四
條、第二百九十九條第一項前段，刑法第二百七十七條第一項、
第四十一條第一項前段，刑法施行法第一條之一第一項、第二項
前段，判決如主文。
本案經檢察官蔡立文到庭執行職務。
中    華    民    國    97    年    5     月    20    日
            刑事第十四庭  審判長法  官  宋松璟
                                法  官  孫萍萍
                                法  官  李家慧
上正本證明與原本無異。
不得上訴。
                                書記官  鄭淑丰
中    華    民    國    97    年    5     月    20    日


司法院資訊處製作；財團法人民間司法改革基金會備份。
